臺灣臺中地方法院刑事判決　　　　　　　　　　　　九十四年度訴字第一一四八號
　　公　訴　人　臺灣臺中地方法院檢察署檢察官
　　被　　　告　甲○○
右列被告因違反毒品危害防制條例案件，經檢察官提起公訴（九十四年度毒偵字第一
一八七號），本院合議庭裁定由受命法官獨任改行簡式審判程序審理，判決如左：
    主  文
甲○○連續施用第一級毒品，累犯，處有期徒刑玖月，扣案海洛因壹包（淨重零點伍
參克，空包裝重零點肆陸公克）、海洛因殘渣袋壹個均沒收銷燬之，注射針筒壹支、
塑膠軟管壹條、夾鏈袋陸包、藥杓壹支、磅秤貳個、葡萄糖參包均沒收；又連續施用
第二級毒品，累犯，處有期徒刑陸月，安非他命吸食器貳組沒收。應執行有期徒刑壹
年貳月，海洛因壹包（淨重零點伍參克，空包裝重零點肆陸公克）、海洛因殘渣袋壹
個均沒收銷燬之，注射針筒壹支、塑膠軟管壹條、夾鏈袋陸包、藥杓壹支、磅秤貳個
、葡萄糖參包、安非他命吸食器貳組均沒收。
    事  實
一、甲○○前於民國八十八年間因過失致死案件，經本院判處有期徒刑十月，緩刑四
    年確定，另於九十年間因犯竊罪，經本院於九十年十二月三十一日判處有期徒刑
    三月確定，於九十一年一月二十八日送監執行，並撤銷前開緩刑並接續執行，於
    九十二年二月二十三日縮刑期滿執行完畢。另因施用毒品案件，經依本院八十九
    年度毒聲字第二九五號裁定送勒戒處所執行觀察、勒戒後，認無繼續施用毒品傾
    向，經臺灣臺中地方法院檢察署檢察官於八十九年一月二十八日以八十九年度毒
    偵字第二四七號不起訴處分確定，並於八十九年一月二十九日釋放。仍不知悔改
    ，其基於施用第一級毒品海洛因之概括犯意，自九十三年四月十四日晚間起至九
    十四年一月十六日晚間十一時、十二時許許止，在臺中縣、臺東縣臺東市路旁車
    上，以將第一級毒品海洛因羼入香煙內點火吸用及以注射針筒注射之方式，連續
    施用第一級毒品海洛因，約每日施用一次。另基於施用第二級毒品安非他命之概
    括犯意，於九十三年十一月間某日，及九十四年一月十六日，在臺中縣、臺東縣
    臺東市車上，先後在以將第二級毒品安非他命置於玻璃吸管燒烤使之產生煙霧後
    吸取煙氣之方式，連續施用第二級毒品安非他命二次。嗣於九十四年一月十九日
    上午八時二十八分許，在臺東縣臺東市○○街三一０巷為警查獲，並扣得海洛因
    一包（淨重０．五三公克，空包裝重０．四六公克）、海洛因殘渣袋一個，其所
    有預備施用海洛因用之注射針筒一支、其所有供施用海洛因用之注射用塑膠軟管
    一條、夾鏈袋六包、藥杓一支、磅秤二個、葡萄糖三包，其所有供施用安非他命
    之安非他命吸食器二組。
二、案經臺中縣警察局烏日分局報告臺灣臺中地方法院檢察署檢察官偵查起訴。
    理  由
一、訊據被告甲○○對於右揭時、地連續施用第一級毒品海洛因及連續施用第二級毒
    品安非他命等情，業於本院審理中坦承不諱，被告於查獲時所採集之尿液，經送
    驗結果，亦呈現嗎啡及安非他命陽性反應，此有詮昕科技股份有限公司濫用藥物
    檢驗報告一份在卷可稽，此外，復有海洛因一包、海洛因殘渣袋一個，其所有預
    備施用海洛因用之注射針筒一支、其所有供施用海洛因用之注射用塑膠軟管一條
    、夾鏈袋六包、藥杓一支、磅秤二個、葡萄糖三包，其所有供施用安非他命之安
    非他命吸食器二組扣案可憑。其中扣案海洛因一包經鑑定結果，含第一級第六項
    毒品海洛因成分，淨重０．五三公克（空包裝重０．四六公克），有法務部調查
    局鑑定通知書一份在卷可佐。另被告前因施用毒品案件，經依本院八十九年度毒
    聲字第二九五號裁定送勒戒處所執行觀察、勒戒後，認無繼續施用毒品傾向，經
    臺灣臺中地方法院檢察署檢察官於八十九年一月二十八日以八十九年度毒偵字第
    二四七號不起訴處分確定，並於八十九年一月二十九日釋放等情，有刑案查註紀
    錄表、臺灣高等法院被告全國前案紀錄表、不起訴處分書各一份在卷可稽，故被
    告觀察勒戒執行完畢後五年內再有本件連續施用第一、二級毒品之犯行，事證明
    確，被告犯行堪以認定，應予依法論科。
二、按海洛因、安非他命分別係毒品危害防制條例第二條第二項第一款、第二款所定
    之第一級毒品、第二級毒品，不得非法施用，是核被告所為，係犯毒品危害防制
    條例第十條第一項之施用第一級毒品、及同條第二項之施用第二級毒品罪。被告
    分別持有第一級毒品海洛因、第二級毒品安非他命進而施用之，其持有之低度行
    為應為施用之高度行為所吸收，均不另論罪。被告連續多次施用第一級毒品及二
    次施用第二級毒品安非他命之犯行，各係時間緊接，觸犯構成要件相同之罪名，
    各係基於概括犯意而反覆為之，均為連續犯，應依刑法第五十六條規定，各論以
    一罪，並均加重其刑。被告所犯施用第一級毒品、施用第二級毒品罪二罪之間，
    犯意各別，行為互殊，應予分論併罰。被告前於八十八年間因過失致死案件，經
    本院判處有期徒刑十月，緩刑四年確定，另於九十年間因犯竊罪，經本院於九十
    年十二月三十一日判處有期徒刑三月確定，於九十一年一月二十八日送監執行，
    並撤銷前開緩刑並接續執行，於九十二年二月二十三日縮刑期滿執行完畢等情，
    有刑案資料查註紀錄表及臺灣高等法院被告全國前案紀錄表各一件在卷可稽，其
    受有期徒刑執行完畢後，五年以內再犯本案有期徒刑以上之二罪，各為累犯，均
    應依刑法第四十七條規定遞加重其刑。爰審酌被告前已有毒品觀察勒戒執行完畢
    ，猶連續施用第一、二級毒品不輟，無視於毒品對於自身健康之戕害及國家對於
    杜絕毒品犯罪之禁令，惟事後坦承犯行，尚有悔意之犯後態度等一切情狀，分別
    量處如主文所示之刑，並定其應執行之刑。又被告雖另稱扣案海洛因一包係其所
    有，但實非毒品，而係葡萄糖云云，惟經本院送驗結果，該包確含第一級第六項
    毒品海洛因成分，淨重０．五三公克（空包裝重０．四六公克），有法務部調查
    局鑑定通知書一份在卷可佐，已如前述，被告辯以係葡萄糖並非毒品云云，顯非
    事實；被告復改稱該包毒品並非其所有云云，惟被告於本院準備程序中即供承為
    其所有，且被告並於內政部警政署刑事警察局扣押物品目錄表品名海洛英（即海
    洛因）項下「所有人／持有人／保管人」欄簽名一節，有該扣押物品目錄表影本
    一份在卷可參，被告辯以非其所有，亦無可採。又扣案海洛因殘渣袋一個，因無
    從內含毒品殘渣析離，應全部視同毒品，上開扣案毒品海因一包、海洛因殘渣袋
    一個，均應依毒品危害防制條例第十八條第一項前段沒收銷燬之。又扣案注射針
    筒一支，被告供承係其所有且係預備施用海洛因之用等情，為犯罪預備之物且為
    被告所有；另塑膠軟管一條、藥杓一支、葡萄糖三包為被告所有施用第一級毒品
    海洛因所用之物，另安非他命吸食器二組為被告所有施用第二級毒品安非他命所
    用之物，業據被告供明；又夾鏈袋六包、磅秤二個被告辯以夾鏈袋非其所有，而
    磅秤二個其中一個為其所有，但另一並非其所有云云，惟被告於本院準備程序中
    供承查獲扣案物均係其所有，夾鏈袋是用來分裝毒品用，磅秤用來秤毒品，扣案
    物除了吸食器外，都是用來施用海洛因用的等語，其明確供承扣案夾鏈袋六包、
    磅秤二個為其有，且用以施用海洛因等情，而上開內政部警政署刑事警察局扣押
    物品目錄表品名分裝夾鏈袋六包、分裝毒品鎊秤（即磅秤）二台項下「所有人／
    持有人／保管人」欄均有被告簽名，有該扣押物品目錄表影本一份在卷可參，其
    辯以非其有，顯未足採，應認係被告所有施用第一級毒品海洛因所用之物，均應
    依刑法第三十八條第一項第二款沒收之。
據上論斷，應依刑事訴訟法第二百七十三條之一第一項、第二百九十九條第一項前段
，毒品危害防制條例第十條第一項、第二項、第十八條第一項前段，刑法第十一條、
第五十六條、第五十一條第五款、第四十七條、第三十八條第一項第二款，判決如主
文。
中        華        民      國      九十四    年    六    月    七      日
                                    臺灣臺中地方法院刑事第十四庭
                                        法  官  陳  葳
右正本證明與原本無異。
如不服本判決，應於收受本判決後十日內向本院提出上訴書狀，其未敘述上訴理由者
，並得於提起上訴後十日內向本院補提理由書狀（均須按他造當事人之人數附繕本）
「切勿逕送上級法院」。
                                        書記官
中      華      民      國      九十四      年      六    月    七      日
附錄法條：
毒品危害防制條例第十條第一項
施用第一級毒品者，處六月以上五年以下有期徒刑。
第二項：
施用第二級毒品者，處三年以下有期徒刑。
